臺灣臺北地方法院民事裁定　　　　　100年度司全聲字第344號
聲　請　人　林奇祥
上列聲請人與相對人葉林每（即葉光顯之繼承人）、葉東昇（即
葉光顯之繼承人）、葉孟櫻（即葉光顯之繼承人）、葉淑玲（即
葉光顯之繼承人）、葉佩玲（即葉光顯之繼承人）間假扣押事件
，聲請人即債務人聲請命相對人即債權人限期起訴，本院裁定如
下：
    主  文
聲請駁回。
    理  由
一、本件聲請意旨略以：相對人之被繼承人葉光顯向本院聲請假
    扣押聲請人之財產，經本院准許假扣押後，復以57年度執字
    第2267號將聲請人之新北市○○區○○段賴仲坑小段19-1地
    號土地（下稱系爭不動產）假扣押查封在案；又因年代久遠
    ，聲請人業已遺失該假扣押裁定，且屢次聲請閱卷，經本院
    表示該卷宗業已銷燬，但相對人尚未向本院提起本案訴訟，
    為此依民事訴訟法第529 條規定，聲請鈞院裁定命其於一定
    期間內起訴等語。
二、按經准為假扣押，而本案尚未繫屬者，命假扣押之法院應依
    債務人聲請，命債權人於一定期間內起訴，民事訴訟法第52
    9 條第1 項固定有明文。惟法院限期命債權人起訴者，以假
    扣押裁定形式上存在，且有裁定之法院及案號為限，倘無任
    何假扣押裁定之資料，自無依債務人之聲請，命債權人於一
    定期間內就何假扣押裁定所保全之債權予以起訴之可言。次
    按「當事人書狀，除別有規定外，應記載下列各款事項：五
    、供證明或釋明用之證據。」、「書狀不合程式或有其他欠
    缺者，審判長應定期間命其補正。」民事訴訟法第116 條第
    1 項第5 款及第121 條第1 項定有明文。末按「起訴不合程
    式或不備其他要件者，法院應以裁定駁回之。但其情形可以
    補正者，審判長應定期間先命補正。」同法第249 條第1 項
    第6 款亦定有明文。
三、經查聲請人所主張受查封之系爭不動產，係經本院於 43年2
    月22日以執字第4771號代電禁止聲請人所有權移轉，此有聲
    請人所提98年7 月27日及99年7 月6 日臺北縣新店地政事務
    所函附卷可參，並經本院以該系爭不動產之查封並非依據假
    扣押裁定所為，所涉文號係聲請人聲請狀所載之本院57年度
    執字第2267號、或本院調卷單所載之42年度執字第2367號、
    57年度執字第8494號、57年度執字第8214號，均非假扣押裁
    定之「執全」字案號為由，而以100 年度司全聲字第278 號
    裁定駁回在案。聲請人於本件再次聲請限期起訴，仍未提出
    假扣押之裁定影本，或提供假扣押裁定之法院、案號，本院
    於100 年8 月16日（發文日期）命聲請人提出假扣押裁定之
    法院、案號及裁定影本，亦迄未補正。是聲請人之系爭不動
    產遭受查封既不能釋明係因何假扣押裁定所致，縱本院欲依
    民事訴訟法第342 條之規定命他造提出假扣押裁定或已起訴
    之證明，亦無從命之，蓋本院並無特定之文書案號或內容可
    資命相對人提出，相對地，本院亦無特定之假扣押案號可命
    相對人就其欲保全執行之請求向管轄法院起訴，更無特定之
    假扣押裁定案號可資撤銷。準此，聲請人聲請本院裁定命相
    對人限期起訴，於法尚有未合，不應准許。爰裁定如主文。
四、如不服本裁定，應於裁定送達後10日內，以書狀向司法事務
    官提出異議。
中    華    民    國    100    年    9    月    1     日
                  民事第二庭    司法事務官  鍾虎君